【裁判字號】    97,訴,882
【裁判日期】    970821
【裁判案由】    搶奪等
【裁判全文】
臺灣高雄地方法院刑事判決               97年度訴字第882號
公  訴  人  臺灣高雄地方法院檢察署檢察官
被      告  乙○○
                    （現另案
上列被告因搶奪等案件，經檢察官提起公訴（96年度偵字第3605
6 號），本院依簡式審判程序判決如下：
    主  文
乙○○所犯如附表所示肆罪，均累犯，各處如附表所示之刑及沒
收。應執行有期徒刑貳年陸月，扣案之機車鑰匙壹支沒收。
    事  實
一、乙○○前於民國94年間，因過失致死案件，經本院以93年簡
    字5747號判決判處有期徒刑6 月確定，於94年5 月19日易科
    罰金執行完畢。
二、乙○○於96年12月2 日下午3 時40分許，與戊○○（前經審
    結）共乘機車，行經高雄市前鎮區○○○路138 號前，因見
    丙○○所有車牌號碼XD7-821 號機車停放該處，乃與戊○○
    共同意圖為自己不法之所有，基於竊盜之犯意聯絡，推由戊○○負責把風，乙○○則攜帶戊○○不詳姓名之友人所有客
    觀上足以對人之生命、身體及安全構成威脅，可資認定為兇
    器使用之T 型扳手下車，並以該扳手插入機車啟動鎖發動，
    共同竊取丙○○所有上開機車，得手後由戊○○騎乘離去。
三、嗣經戊○○先將上開與乙○○共同竊得機車之車牌，懸掛於
    車牌號碼不詳之深色機車上，於96年12月11日下午4 時45分
    許，乙○○由戊○○以該深色機車搭載，2 人行經高雄市○○區○○路99號前，見丁○○欲步行前往自用小客車拿取物
    品，乙○○遂與戊○○共同意圖為自己不法之所有，基於搶
    奪之犯意聯絡，推由戊○○騎乘機車自丁○○左後方接近，
    趁丁○○行走疏未注意之際，由乙○○徒手搶奪丁○○以左
    手提拿之皮包1 只【內含現金新台幣（下同）4,000 餘元、
    價值共1,600 元之餐券4 張、身分證丁○○、汽機車駕照、
    行照、健保卡3 張（分別為丁○○、劉家妘、劉芊妘所有）
    、金融卡4 張、信用卡3 張、行動電話1 支等物】。得手後
    ，乙○○由戊○○搭載一同逃逸。
四、乙○○於96年12月12日，再由戊○○以上開懸掛號碼XD7-82
    1 號車牌之深色機車搭載，於同日下午6 時25分許，行經高
    雄市左營區○○○路258 號前，見己○○欲帶同孩子穿越馬
    路，乙○○遂與戊○○共同意圖為自己不法之所有，基於搶
    奪之犯意聯絡，推由戊○○騎乘機車自己○○左後方接近，
    由乙○○趁己○○疏未注意之際，徒手搶奪己○○背掛在左
    肩上之手提包1 只【內含皮夾、現金2,000 元、PDA 乙台、
    身分證健保卡3 張（分別為己○○、汪明翰、汪沛嫻所有）
    、信用卡5 張、金融卡4 張、汽車駕照、車鑰匙1 串、筆記
    本等物】。得手後，乙○○由戊○○搭載一同逃逸。
五、乙○○與戊○○於96年12月13日下午4 時許，行經高雄市前
    鎮區○○○路970 號前，因見甲○○所有車牌號碼XYY-619
    號機車停放該處，乙○○乃與戊○○共同意圖為自己不法之
    所有，基於竊盜之犯意聯絡，推由乙○○負責把風，戊○○
    則攜帶不詳姓名之友人所有客觀上足以對人之生命、身體及
    安全構成威脅，可資認定為兇器使用之T 型扳手，因戊○○
    所有鑰匙適可發動該機車，遂由戊○○以該鑰匙發動竊取甲○○所有上開機車，得手後騎乘離去。嗣於96年12月20日下
    午7 時15分許，乙○○、戊○○2 人共同騎乘上開竊得甲○○所有贓車，行經高雄市○○區○○路與辛亥路交岔路口處
    ，為警察覺其所騎乘為報案失竊機車，加以攔查，當場逮捕
    戊○○，因而循線查獲上情，並扣得戊○○所有供與乙○○
    共同犯如附表編號4 所示竊盜罪（即竊取甲○○所有上開機
    車部分）所用之鑰匙1 支。
六、案經高雄市政府警察局左營分局報告及臺灣高雄地方法院檢
    察署檢察官自動檢舉偵查起訴。
    理  由
一、訊據被告乙○○對於上開犯罪事實坦白承認，核與證人甲○○、丁○○、己○○、丙○○、戊○○分別於警詢、偵查中
    所證情節相符（見警卷第24至25、27至29、31至37、偵卷第
    55至57、59頁、）。此外，並有扣押物品清單、扣押物品目
    錄表、扣押物品收據、贓物認領保管單、高雄市政府警察局
    車輛協尋電腦輸入單、高雄市政府警察局左營分局新莊派出
    所職務報告、高雄市政府警察局刑警大隊職務報告、監視錄
    影翻拍照片、指認現場照片、逮捕現場照片對失車完整個別
    查詢作業、對失車唯讀案卷基本資料、高雄市政府警察局重
    大刑案通報單、乙○○刑事自白書等資料在卷可佐（見警卷
    第5 至23、38、46至52、77至84頁；偵卷第69至74、76、78
    至80頁；本院卷第17至18、20頁）。堪認被告自白應與事實
    相符。本件事證明確，被告犯行堪以認定。
二、按刑法第321 條第1 項第3 款之攜帶兇器竊盜罪，係以行為
    人攜帶兇器竊盜為其加重條件，此所謂兇器，其種類並無限
    制，凡客觀上足對人之生命、身體、安全構成威脅，具有危
    險性之兇器均屬之，且祇須行竊時攜帶此種具有危險性之兇
    器為已足，並不以攜帶之初有行兇之意圖為必要（最高法院
    79年度臺上字第5253號判例足資參照）。而被告共同行竊時
    攜帶之T 型板手1 支，客觀上足對人之生命、身體構成威脅
    ，應屬兇器。核被告乙○○就如事實欄二、五部分所為，係
    犯刑法第321 條第1 項第3 款攜帶兇器竊盜罪；就事實欄三
    、四部分所為，係犯刑法第325 條第1 項之搶奪罪；被告就
    所犯上開4 罪，與戊○○間，均具有犯意聯絡及行為分擔，
    為共同正犯。被告所犯上開4 罪，犯意各別、時地不同，應
    予分論併罰。被告前因過失致死案件，經本院以93年簡字57
    47號判決判處有期徒刑6 月確定，於94年5 月19日易科罰金
    執行完畢之事實，有臺灣高等法院被告前案紀錄表在卷可參
    ，其於有期徒刑執行完畢後5 年內，故意再犯本件有期徒刑
    以上之4 罪，均為累犯，應各依刑法第47條第1 項之規定，
    分別加重其刑。審酌被告正值青壯，不思循正當途逕取得財
    物，恣意竊取、搶奪他人財物，殊不足取；惟考量被告犯後
    坦承犯行，及其本件不法所得物品之價值，犯罪之動機、方
    法等一切情狀，各量處如附表所示之刑，並依刑法第51條第
    5 款之規定，定其應執行之刑。扣案機車鑰匙1 支，為戊○○所有，供與被告共犯如事實欄五所示之加重竊盜罪所用之
    物，業據戊○○供陳在卷（參本院卷第38頁），因共同正犯
    共同負責之法理，爰依刑法第38條第1 項第2 款規定，於被
    告所犯如附表編號4 所示該項罪名下，宣告沒收之。扣案T
    型扳手1 支，共犯戊○○否認為其所有，亦無證據證明為被
    告所有；扣案安全帽2 頂，縱係用於遮蓋面貌以掩飾犯行，
    並非供犯罪所有之物，爰均不併予宣告沒收。至起訴書所指
    「T 字型起子」，即為本件扣案之T 型扳手，業據戊○○於
    本院審理時供承明確（參本院卷第38頁），因無證據證明另
    有「T 字型起子」存在，且為被告所有，自無從宣告沒收，
    附此敘明。
據上論斷，應依刑事訴訟法第273 條之1 第1 項、299 條第1 項
前段，刑法第28條、第321 條第1 項第3 款、第325 條第1 項、
第47條第1 項、第38條第1 項第2 款、第51條第5 款，判決如主
文。
本案經檢察官庚○○到庭執行職務。
中    華    民    國    97    年    8     月    21    日
                  刑事第十五庭  法  官    戴韻玲
以上正本證明與原本無異。
如不服本判決應於收受本判決後10日內向本院提出上訴書狀，並
應敘述具體理由，如未敘述上訴理由者，應於上訴期間屆滿後20
日內補提理由書狀於本院（均須按他造當事人之人數附繕本）「
切勿逕送上級法院」。
中    華    民    國    97    年    8     月    21    日
                                書記官    楊馥如
附錄本案論罪科刑法條：
刑法第321條
犯竊盜罪而有左列情形之一者，處6 月以上5 年以下有期徒刑：
一、於夜間侵入住宅或有人居住之建築物、船艦或隱匿其內而犯
    之者。
二、毀越門扇、牆垣或其他安全設備而犯之者。
三、攜帶兇器而犯之者。
四、結夥三人以上而犯之者。
五、乘火災、水災或其他災害之際而犯之者。
六、在車站或埠頭而犯之者。
前項之未遂犯罰之。
刑法第325 條第1 項：
意圖為自己或第三人不法之所有，而搶奪他人之動產者，處6 月
以上5 年以下有期徒刑。
附表：
┌──┬────┬────────────────────────────┬───┐
│編號│犯罪事實│ 主文                                                   │備註  │
│    │        ├─────────┬────────┬─────────┼───┤
│    │        │罪名（所犯法條）  │宣告刑          │沒收              │      │
├──┼────┼─────────┼────────┼─────────┼───┤
│1   │事實欄二│共同犯攜帶兇器竊盜│處有期徒刑捌月  │                  │累犯  │
│    │        │罪（刑法第321 條第│                │                  │      │
│    │        │1 項第3 款）      │                │                  │      │
├──┼────┼─────────┼────────┼─────────┼───┤
│2   │事實欄三│共同犯搶奪罪（刑法│處有期徒刑玖月  │                  │累犯  │
│    │        │第325 條第1 項）  │                │                  │      │
├──┼────┼─────────┼────────┼─────────┼───┤
│3   │事實欄四│共同犯搶奪罪（刑法│處有期徒刑玖月  │                  │累犯  │
│    │        │第325 條第1 項）  │                │                  │      │
├──┼────┼─────────┼────────┼─────────┼───┤
│4   │事實欄五│共同犯攜帶兇器竊盜│處有期徒刑捌月  │扣案之機車鑰匙1支 │累犯  │
│    │        │罪（刑法第321 條第│                │                  │      │
│    │        │1 項第3 款）      │                │                  │      │
└──┴────┴─────────┴────────┴─────────┴───┘


司法院資訊處製作；財團法人民間司法改革基金會備份。
